【裁判字號】    96,交簡上,293
【裁判日期】    970130
【裁判案由】    公共危險
【裁判全文】
臺灣臺北地方法院刑事判決           96年度交簡上字第293號
上  訴  人  臺灣臺北地方法院檢察署檢察官
被      告  甲○○
上列上訴人因被告公共危險案件，不服本院於中華民國九十六年
十一月二十三日所為九十六年度北交簡字第二七八一號第一審判
決（聲請簡易判決處刑案號：九十六年度偵字第二００九二號）
，提起上訴，本院管轄之第二審合議庭判決如下：
    主    文
上訴駁回。
    事    實
一、甲○○前於民國九十四年間，因公共危險案件，經臺灣桃園
    地方法院於九十四年四月二十九日以九十四年度桃交簡字第
    一三七號判決判處拘役三十日，嗣於九十四年六月三日確定
    ，於九十四年九月七日執行完畢。詎其仍不知悔改，明知其
    於九十六年九月十一日二十二時三十分許，在臺北市○○○
    路○段某麵店內飲用啤酒三瓶後，已達不能安全駕駛動力交
    通工具之程度，仍騎乘車牌號碼ＮＮ五─００五號重型機車
    在路上行駛，嗣於九十六年九月十二日零時四十三分許，途
    經臺北市松山區○○○路○段一二三巷二弄時，為警攔檢查
    獲，並測得其呼氣酒精濃度達每公升零點五六毫克。
二、案經臺北市政府警察局松山分局報請臺灣臺北地方法院檢察
    署檢察官偵查後聲請簡易判決處刑。
    理    由
一、前揭事實，業據被告甲○○於警詢、偵訊及本院審理時均坦
    承不諱，並有吐氣酒精濃度測試表、生理平衡檢測表、刑法
    第一百八十五條之三案件測試觀察紀錄表影本、臺北市政府
    警察局舉發違反道路交通管理事件通知單影本等件在卷可稽
    。又被告接受酒精濃度測試之時間為九十六年九月十二日零
    時四十三分許，此參卷附吐氣酒精濃度測定表即明，而被告
    飲酒既止於九十六年九月十一日二十二時三十分許，歷二小
    時餘後，在翌日即九十六年九月十二日零時四十三分許，接
    受測定結果，呼氣酒精濃度尚為每公升零點五六毫克，不僅
    遠逾道路交通安全規則第一百十四條第二款所定飲酒後其吐
    氣所含酒精濃度超過每公升零點二五毫克以上者不得駕車之
    標準，猶見其於酒精濃度測試前駕車時，呼氣酒精濃度應較
    每公升零點五六毫克為高。復按測得之呼氣酒精濃度達每公
    輕到中度中毒症狀，此參卷附之行政院國軍退除役官兵輔導
    委員會臺北榮民總醫院八十八年八月五日（八八）北總內字
    第二六八六八號函即明。是徵諸前揭事證，均足證明被告已
    飲酒致醉，達不能安全駕駛動力交通工具之程度甚明。綜上
    ，本件事證明確，被告犯行堪以認定，應依法論科。
二、核被告所為，係犯刑法第一百八十五條之三之服用酒類不能
    安全駕駛動力交通工具而駕駛罪。原審依刑事訴訟法第四百
    四十九條第一項前段、第三項、刑法第一百八十五條之三、
    第四十二條第三項前段、刑法施行法第一條之一第一項、第
    二項但書，判處被告罰金新臺幣（下同）七萬八千元，如易
    服勞役，以一千元折算一日，核其認事用法均無違誤，量刑
    上並充分審酌被告呼氣酒精濃度測定值、素行狀況、犯罪原
    因、智識程度、犯罪後態度、其行為對交通安全所造成不利
    影響等一切情狀，亦屬妥適。
三、上訴意旨雖以：原審針對被告酒後駕駛重型機車，測得其呼
    氣酒精濃度達每公升零點五六毫克，判處罰金七萬八千元，
    惟與原審於同日及同時期判決之另案（本院九十六年度北交
    簡字第二七八二號、九十六年度北交簡字第二七一一號、九
    十六年度北交簡字第二六七八號）就被告卓秋及李欣璋、陳
    東瑞酒後駕駛自用小客車，呼氣酒精濃度達每公升零點八三
    及零點六二、零點六六毫克，而分別判處罰金五萬六千元及
    四萬八千元、五萬元相較，被告之呼氣酒精濃度顯然較低，
    所駕駛者亦分別為重型機車與自用小客車，犯罪所生危險自
    有高低之別，而呼氣酒精濃度值高低確與犯罪所生危險性之
    高低密切相關，乃量刑之重要事項。原審既未具體指明被告
    之量刑斟酌情事，於同一日內為輕重失據之刑之宣告，量刑
    顯屬過重云云。惟查：
  (一)按量刑之輕重，係事實審法院得依職權自由裁量之事項，茍
    已斟酌刑法第五十七條各款所列情狀而未逾越法定刑度，則
    不得遽指為違法；又刑罰之量定屬法院自由裁量之職權行使
    ，但仍應審酌刑法第五十七條所列各款事由及一切情狀，為
    酌量輕重之標準，並非漫無限制，在同一犯罪事實與情節，
    如別無其他加重或減輕之原因，下級法院量定之刑，亦無過
    重或失輕之不當情形，則上級法院對於下級法院之職權行使
    ，原則上應予尊重（最高法院七十二年臺上字第六六九六號
    判例、八十五年度臺上字第二四四六號判決意旨參照）。由
    上可知法律固賦予法官自由裁量權，但此項裁量權之行使，
    並非得以任意或自由為之，仍應受一般法律原則之拘束，必
    須符合法律授權之目的，並受法律秩序之理念、法律感情及
    慣例所規範，法官量刑權雖係受法律拘受之裁量原則，但其
    內涵仍將因各法官之理念、價值觀、法學教育背景之不同而
    異，是以自由裁量之界限仍難有客觀之解答，端賴法官於個
    案審判時，依個案事由加以審酌，若無裁量濫用情事，難謂
    有不當之處。
  (二)檢察官雖認原審判決與其餘本院酒醉駕車判決相比，顯有量
    刑失當之處，惟各個不同之案件，被告之犯罪情節輕重、素
    行、智識程度、犯罪後態度等，本非均屬相同，且亦均為影
    響量刑輕重之因素之一，呼氣酒精濃度雖亦為量處刑度時所
    應考量者，但並非唯一決定因素，是自難認被告呼氣酒精濃
    度愈高者，所科處之刑度即應絕對較高。又查被告前於九十
    四年間，已曾因酒醉駕車犯行，經臺灣桃園地方法院以九十
    四年度桃交簡字第一三七號判決判處拘役三十日確定，有臺
    灣高等法院被告前案紀錄表在卷可證，其仍不知惕悟而再為
    本件犯行，顯見其對法律禁止規範及用路安全之嚴重漠視、
    輕忽心態，是原審基此考量，科以較重之罰金刑，尚無裁量
    權濫用、不當或違法之處，上訴人以原審量刑過重為由提起
    本件上訴，洵屬無理由，應予駁回。
據上論斷，應依刑事訴訟法第四百五十五條之一第一項、第三項
、第三百六十八條，判決如主文。
本案經檢察官許鈺茹到庭執行職務
中    華    民    國    97    年    1     月    30    日
                  刑事第一庭審判長法  官  陳興邦
                                  法  官  蘇嘉豐
                                  法  官  劉素如
上正本證明與原本無異。
不得上訴。
                                  書記官  陳育君
中    華    民    國    97    年    1     月    30    日


司法院資訊處製作；財團法人民間司法改革基金會備份。
